臺灣高等法院刑事裁定
110年度聲字第2570號
聲  請  人  臺灣高等檢察署檢察官
受  刑  人  謝戊興



上列聲請人因受刑人數罪併罰有二裁判以上，聲請定其應執行之
刑（聲請案號：臺灣高等檢察署110年度執聲字第1121號），本
院裁定如下：
    主  文
謝戊興犯如附表所示各罪所處之刑，應執行有期徒刑貳拾年貳月
。
    理  由
一、聲請意旨略以：受刑人謝戊興因違反毒品危害防制條例等數
    罪，先後經判決確定如附表，應依刑法第50條第1項第1款、
    第2項、第53條、第51條第5款規定，定其應執行之刑，爰依
    刑事訴訟法第477條第1項聲請裁定等語。
二、按裁判確定前犯數罪者，併合處罰之，而數罪併罰有二以上
    裁判者，應定其應執行之刑，其宣告多數有期徒刑者，於各
    刑中之最長期以上，各刑合併之刑期以下，並其刑期，但不
    得逾30年，刑法第50條第1項前段、第53條、第51條第5款分
    別定有明文。又法律上屬於自由裁量之事項，有其外部性界
    限及內部性界限，並非概無拘束。依據法律之具體規定，法
    院應在其範圍選擇為適當之裁判者，為外部性界限；而法院
    為裁判時，應考量法律之目的，及法律秩序之理念所在者，
    為內部性界限。法院為裁判時，二者均不得有所踰越。在數
    罪併罰，有二裁判以上，定其應執行之刑時，固屬於法院自
    由裁量之事項，然仍應受前揭外部性界限及內部性界限之拘
    束（最高法院94年度台非字第233號判決意旨參照）。次按
    數罪併罰，應依分別宣告其罪之刑為基礎，定其應執行刑，
    此觀刑法第51條規定自明，故一裁判宣告數罪之刑，雖曾經
    定其執行刑，但如再與其他裁判宣告之刑定其執行刑時，前
    定之執行刑當然失效，仍應以其各罪宣告之刑為基礎，定其
    執行刑，不得以前之執行刑為基礎，以與後裁判宣告之刑，
    定其執行刑（最高法院99年度台非字第229號判決意旨參照
    ）；惟刑事訴訟法第370條第2項、第3項，已針對第二審上
    訴案件之定應執行之刑，明定有不利益變更禁止原則之適用
    ，分屬不同案件之數罪併罰，倘一裁判宣告數罪之刑，曾經
    定其執行刑，再與其他裁判宣告之刑定其執行刑時，在法理
    上亦應同受此原則之拘束（最高法院103年度第14次刑事庭
    會議決議意旨參照），亦即另定之執行刑，其裁量所定之刑
    期，不得較重於前定之執行刑加計後裁判宣告之刑之總和（
    最高法院104年度台抗字第410號裁定意旨參照）。再按數罪
    併罰中之一罪，雖得易科罰金，惟因與不得易科之他罪併合
    處罰結果而不得易科罰金時，原可易科部分所處之刑，自亦
    無庸為易科折算標準之記載，有司法院釋字第144號解釋意
    旨可參。
三、經查：
　㈠本件受刑人因犯如附表編號1至8所示之罪，先後經臺灣新北
    地方法院、臺灣士林地方法院及本院判處如附表所示之刑並
    均業已確定在案；且附表編號2至8所示之罪，其犯罪時間均
    係於附表編號1所示之罪判決確定日前所犯，而本院確為本
    件之最後事實審法院等情，有各該刑事判決書、本院被告前
    案紀錄表等附卷可憑。其中受刑人所犯如附表編號6、7所示
    之罪所處之刑雖得易科罰金，附表編號1至5、8所示之罪所
    處之刑則不得易科罰金，而符合修正後刑法第50條但書原不
    得合併定應執行刑。然受刑人業已請求檢察官就附表各編號
    所示之罪合併聲請定應執行刑，此有受刑人110年5月25日親
    簽之定刑聲請切結書在卷可稽（本院卷第15頁），合於刑法
    第50條第2項之規定，茲檢察官就附表編號1至8所示之罪聲
    請合併定應執行刑，本院審核認其聲請為正當。再查，附表
    編號1至5、8所示之罪，前經判決定應執行有期徒刑20年確
    定，而附表編號6、7所示之罪，亦業經判決定應執行有期徒
    刑4月確定；本院就附表所示各罪再定其應執行刑時，自應
    受上開判決所為定應執行刑之內部界限所拘束。
　㈡又受刑人所犯如附表編號6、7所示之罪雖均係經法院判處6月
    以下之有期徒刑，而合於刑法第41條第1項前段得易科罰金
    之規定，惟因本案合併定應執行刑之附表編號1至5、8所示
    之罪係屬不得易科罰金者，則上開各罪合併定應執行刑之結
    果，自亦不得易科罰金，而無須再諭知易科罰金之折算標準
    。參照前揭規定及說明，本院就附表所示各罪再定其應執行
    刑時，應受上開判決所為定應執行刑之內部界限所拘束，並
    參酌上開各罪宣告刑之總和上限、各刑中之最長期，且審酌
    受刑人犯罪之情節、侵害法益、行為次數等情狀，復就其所
    犯之罪整體評價其應受非難及矯治之程度，並兼衡刑罰經濟
    與公平、比例等原則，定其應執行之刑如主文所示。
四、據上論斷，應依刑事訴訟法第477條第1項，刑法第50條第1
    項第1款、第2項、第53條、第51條第5款，裁定如主文。
中　　華　　民　　國　　110 　年　　6 　　月　　29　　日
                  刑事第十六庭  審判長法　官  葉騰瑞
                                      法　官  陳芃宇
                                      法　官  古瑞君
以上正本證明與原本無異。
如不服本裁定，應於收受送達後五日內向本院提出抗告狀。
                                      書記官  林君縈
中　　華　　民　　國　　110 　年　　6 　　月　　29　　日
附表：受刑人謝戊興定應執行刑案件一覽表
（以下臺灣新北地方檢察署簡稱「新北地檢」、臺灣新北地方法
院簡稱「新北地院」；臺灣士林地方檢察署簡稱「士林地檢」、
 臺灣士林地方法院簡稱「士林地院」）
編號  1  2 3 4 罪名  毒品危害防制條例  毒品危害防制條例 毒品危害防制條例 毒品危害防制條例 宣告刑  有期徒刑3年9月  有期徒刑4年 有期徒刑3年10月 有期徒刑3年10月 犯罪日期  106年12月23日  106年12月8日 106年12月10日 106年12月29日 (原聲請書附表誤植為106年12月10日，應予更正) 偵查(自訴)機關 年度案號  新北地檢107年度偵字第5123號；併辦案號：同署107年度偵字第13058號  新北地檢107年度偵字第5123號；併辦案號：同署107年度偵字第13058號 新北地檢107年度偵字第5123號；併辦案號：同署107年度偵字第13058號號 新北地檢107年度偵字第5123號；併辦案號：同署107年度偵字第13058號號 最後 事實審 法院 新北地院  新北地院 新北地院 新北地院  案號 107年度訴字第265號  107年度訴字第265號 107年度訴字第265號 107年度訴字第265號  判決日期 108/05/17  108/05/17 108/05/17 108/05/17 確定 判決 法院 新北地院  新北地院 新北地院 新北地院  案號 107年度訴字第265號  107年度訴字第265號 107年度訴字第265號 107年度訴字第265號  判決確定日期 108/07/25  108/07/25 108/07/25 108/07/25 是否為得易科罰金之案件  否  否 否 否 備註  新北地檢110年度執更字第1645號 （編號1至5、8經判決定應執行有期徒刑20年）     
編號  5  6 7 8 罪名  毒品危害防制條例  毒品危害防制條例 毒品危害防制條例 毒品危害防制條例 宣告刑  有期徒刑3年9月  有期徒刑2月 有期徒刑3月 有期徒刑16年 犯罪日期  107年1月19日  106年1月9日 107年1月25日 106年11月6日 偵查(自訴)機關 年度案號  新北地檢107年度偵字第5123號；併辦案號：同署107年度偵字第13058號  士林地檢107年度毒偵字第1287號、107年度撤緩毒偵字第57號 士林地檢107年度毒偵字第1287號、107年度撤緩毒偵字第57號 新北地檢107年度偵字第5123號；併辦案號：同署107年度偵字第13058號 最後 事實審 法院 新北地院  士林地院 士林地院 臺灣高等法院  案號 107年度訴字第265號  107年度審簡字第1284號 107年度審簡字第1284號 109年度上更一字第175號  判決日期 108/05/17  108/07/25 108/07/25 110/02/24 確定 判決 法院 新北地院  士林法院 士林地院 臺灣高等法院  案號 107年度訴字第265號  107年度審簡字第1284號 107年度審簡字第1284號 109年度上更一字第175號  判決確定日期 108/07/25  108/08/19 108/08/19 110/03/26 是否為得易科罰金之案件  否  是 是 否 備註  新北地檢110年度執更字第1645號（編號1至5、8經判決定應執行有期徒刑20年）  士林地檢108年度執字第5087號 （編號6、7經判決定應執行有期徒刑4月)  新北地檢110年度執更字第1645號（編號1至5、8經判決定應執行有期徒刑20年）